臺灣臺中地方法院臺中簡易庭小額民事判決
110年度中小字第3532號
原      告  新光產物保險股份有限公司

法定代理人  吳昕紘
訴訟代理人  張光賓
被      告  黃甯薰

上列當事人間請求損害賠償事件，本院於民國110年10月27日言
詞辯論終結，判決如下：
    主      文
被告應給付原告新臺幣5,046元，及自民國110年6月28日起至清
償日止，按週年利率5％計算之利息。
訴訟費用新臺幣1,000元由被告負擔。
本判決得假執行。
    爭執事項及理由要領
一、原告主張：被告於民國109年9月19日23時44分許，駕駛車牌
    號碼000-0000號自用小客車（下稱肇事車輛），沿臺中市北
    屯區軍福十三路由祥順路2段往和祥五街方向行駛，行經臺
    中市北屯區軍福十三路與和祥路1段交岔路口前時，因未注
    意車前狀況及保持兩車並行之安全間距，不慎碰撞原告所承
    保，訴外人畢慶紅所有並由訴外人黃錦安所駕駛而在肇事車
    輛同向前方煞停並靜止停等紅燈之車牌號碼000-0000號自用
    小客車(下稱系爭車輛)，造成系爭車輛受損，經送修復後，
    共計支出修理費用新臺幣（下同）8,466元（含零件費用3,8
    00元、工資費用693元、塗裝費用3,973元），原告已依保險
    契約辦理出險理賠並扣除零件折舊後（按零件已超過5年計
    算折舊後為380元），爰依保險法第53條第1項及民法侵權行
    為規定代位請求被告賠償上開損害等情，業據原告提出行車
    執照、駕駛執照、汽車險賠案理算書（任意險）、估價單、
    電子發票證明聯、代位求償同意書（車體險）等影本、及汽
    車修理照片6張為證，並有臺中市政府警察局第五分局道路
    交通事故現場圖、道路交通事故調查報告表㈠、㈡、補充資料
    表、臺中市政府警察局道路交通事故初步分析研判表、暨車
    損照片共10幀等件在卷可稽；此外，被告對於原告主張之上
    開事實，已於相當時期受合法之通知，而於言詞辯論期日不
    到場，亦未提出準備書狀爭執，本院審酌前開證據，堪認原
    告前揭主張屬實。從而，原告依保險法第53條第1項及民法
    侵權行為之法律關係代位請求被告給付如主文第1項所示之
    金額及利息，為有理由，應予准許。
二、本件係適用小額程序所為被告敗訴之判決，應依職權宣告假
    執行；併於訴訟費用裁判同時，確定其費用額如主文第2項
    所示。
三、訴訟費用負擔及假執行宣告之依據：民事訴訟法第78條、第
    436條之19第1項、第436條之20。
中　　華　　民　　國　　110 　年　　10　　月　　29　　日
                  臺灣臺中地方法院臺中簡易庭
                                  法　官　林士傑
以上為正本，係照原本作成。
如不服本判決，應於送達後廿日內，以判決違背法令為理由，向
本院提出上訴狀並表明上訴理由（上訴理由應表明一、原判決所
違背之法令及其具體內容；二、依訴訟資料可認為原判決有違背
法令之具體事實），如於本判決宣示後送達前提起上訴者，應於
判決送達後廿日內補提上訴理由書（須附繕本）。
中　　華　　民　　國　　110 　年　　10　　月　　29　　日
                                  書記官　楊均謙